【裁判字號】    97,上訴,728
【裁判日期】    970819
【裁判案由】    強盜等
【裁判全文】
臺灣高等法院臺南分院刑事判決         97年度上訴字第728號
上  訴  人
即  被  告  戊○○
                    另案於臺灣臺南監獄臺南分監執行中
指定辯護人  本院公設辯護人己○○
上列上訴人因強盜等案件，不服臺灣臺南地方法院96年度訴字第
1630號中華民國97年5月8日第一審判決（起訴案號：臺灣臺南地
方法院檢察署96年度偵字第14254號），提起上訴，本院判決如
下：
    主  文
上訴駁回。
    事  實
一、戊○○有違反槍砲彈藥刀械管制條例、竊盜、毒品危害防制
    條例犯行等前科，且前因竊盜、違反毒品危害防制條例案件
    ，經原審以95年度簡字第239號、95年度訴字第451號分別處
    有期徒刑6月、10月，嗣定應執行有期徒刑1年4月，於96年5
    月15日假釋出獄交付保護管束，已於同年8月13日假釋期滿
    ，視為執行完畢。詎戊○○不知悛改，基於意圖為自己不法
    之所有，為下列犯行：
    (一)於96年9月22日上午11時30分許，在臺南市安平區○○○
      街395號前，以自備鑰匙竊取丙○○所有車牌號碼NBM-400
      號重型機車。得手後，另基於加重強盜之犯意，攜帶兇器
      水果刀1把，於同日上午12時30分許，騎乘該機車，戴安
      全帽及口罩為掩飾，在臺南市○區○○○街348號前，持
      水果刀抵住路旁女子庚○○之頸部，使其不能抗拒，強取
      其內有現金新臺幣（下同）1萬2千元、手機1支、信用卡2
      張、價值約1萬元之金項鍊2條、身分證及健保卡各1張等
      物之白色手提袋1只。旋即將前揭牌照NBM-400號重型機車
      棄置於臺南市○○區○○街23號旁。
    (二)又於96年9月25日凌晨1時20分許，在臺南縣永康市○○○
      街35巷口，以自備鑰匙竊取丁○○所有之車牌號碼HQX-08
      3號重型機車。得手後，另基於加重強盜之犯意，攜帶兇
      器水果刀1把，於同日凌晨2時55分許，騎乘該機車，戴安
      全帽及口罩為掩飾，至臺南市○○路344號前，佯裝問路
      ，隨即持預備之水果刀，抵住路旁騎機車等候友人之女子
      甲○○胸前，使其不能抗拒，強拉走其斜背於肩上之咖啡
      色背包1個（內有現金215元、手機1支、金融卡2張、身分
      證及健保卡各1張等物）。甲○○大聲呼叫，引來其友人
      乙○○、馮聖皓上前瞭解，並欲圍捕戊○○，戊○○竟另
      基於傷害人身體之犯意，持水果刀砍傷乙○○胸前1刀，
      致乙○○胸壁受有13.5公分之撕裂傷。經乙○○、馮聖皓
      繼續追捕，終由員警配合將戊○○逮捕，並扣得戊○○犯
      案用之水果刀1把、HQX-083號重型機車1輛、自備鑰匙2支
      、口罩1個、半罩式安全帽1頂。戊○○被逮捕後，於司法
      警察或偵查機關未發覺其上開(一)之竊盜及加重強盜犯行之
      前，自首供出，並帶同警方在臺南市○○區○○街23號旁
      起獲車牌號碼NBM-400號重型機車，因而查獲其於96年9月
      22日所為竊盜機車與加重強盜羅明嘉財物之犯行。
二、案經乙○○告訴及臺南市警察局第五分局報請臺灣臺南地方
    法院檢察署檢察官偵查起訴。
    理  由
一、按「被告以外之人於審判外之言詞或書面陳述，除法律有規
    定者外，不得作為證據。」；又「被告以外之人於審判外之
    陳述，雖不符前四條之規定，而經當事人於審判程序同意作
    為證據，法院審酌該言詞陳述或書面陳述作成時之情況，認
    為適當者，亦得為證據。」，刑事訴訟法第159條第1項、第
    159條之5第1項分別定有明文。本件證人丙○○、庚○○、
    丁○○、甲○○、乙○○、馮聖皓等人之警詢供述，以及財
    團法人奇美醫院診斷證明書，雖均為被告以外之人之審判外
    陳述，然均經被告於審判程序表示同意作為證據，且上開證
    人等證述之情節復與被告之自白相符，而醫院診斷證明書且
    為醫師依其專業作成之文書，核其作成時之情況，應無不當
    ，參照首揭法條規定，上開證人之證言及奇美醫院診斷證明
    書，自均得作為證據。
二、訊據被告戊○○對於上揭事實均供承不諱，核與證人丙○○
    （警卷第24、27頁）、庚○○（警卷第22頁）、丁○○（警
    卷第14頁）、甲○○（警卷第11頁）等證述被告竊取機車、
    及以水果刀抵住被害人庚○○脖子、甲○○胸前，並強取該
    二人財物，以及乙○○（警卷第15頁）、馮聖皓（警卷第18
    頁）證稱圍捕被告，乙○○並遭被告以水果傷及胸壁等情節
    相符，復有扣押物品水果刀1把、口罩1個等、贓物認領保管
    單、照片12幀，以及乙○○遭被告傷害之財團法人奇美醫院
    96年9月25日診斷證明書在卷可按，是被告前揭自白，與事
    實相符，應可採信，其犯行洵可認定。
三、按「所謂兇器，其種類並無限制，凡客觀上足對人之生命、
    身體、安全構成威脅，具有危險性之兇器均屬之，且祇須行
    竊時攜帶此種具有危險性之兇器為已足，並不以攜帶之初有
    行兇之意圖為必要。」，最高法院著有79年台上字第5253號
    判例可資參照。被告攜帶之水果刀質地堅硬，客觀上足以危
    害人之生命、身體及安全。核其所為，係犯刑法第320條第1
    項之竊盜罪、第330條第1項之加重強盜罪、第277條第1項之
    傷害罪。被告犯竊盜、加重強盜各二次，及傷害一次之行為
    ，犯意各別，方法互殊，應分論併罰。又被告前因竊盜、違
    反毒品危害防制條例案件，而有如事實欄所載之前科，於96
    年8月13日執行完畢，其受有期徒刑之刑執行完畢後，5年以
    內故意再犯本案各有期徒刑以上之罪，為累犯，均應依法加
    重其刑。另按「所謂自首，祇以犯人在其犯罪未發覺前，向
    該管公務員自承犯罪而受裁判為已足，至是否同受他案訊問
    一併供出，與其自首之效力，並不生何影響。」，亦有最高
    法院30年上字第140號判例要旨可資參照。查被告於96年9月
    25日犯加重強盜後被逮捕，其犯罪手法與如事實一之(一)即96
    年9月22日之竊盜、加重強盜犯行雷同，警方因之對被告生
    疑，而詢問並提出數件犯罪證物供被告指認，但當時警方並
    無確實證據查知被告係如事實一之(一)竊盜、加重強盜罪之犯
    罪行為人，嗣被告向警方坦承係如事實一之(一)竊盜、加重強
    盜罪係其所為等情，業據臺南市警察局第五分局員警黃清泉
    證述在卷（見原審卷第81、82頁），顯見被告自承96年9月
    22日之竊盜與加重強盜犯行，係在其犯罪未經員警發覺其犯
    罪前自首，並接受裁判，不因其係受他案訊問一併供出而生
    影響，應依刑法第62條前段規定，減輕被告該部分之刑，並
    依法先加後減之。
四、原審審理結果，認被告罪證明確，因予適用刑事訴訟法第29
    9條第1項前段，刑法第320條第1項、第330條第1項、第277
    條第1項、第47條第1項、第62條前段、第51條第5款、第38
    條第1項第2款，並審酌被告有竊盜、毒品前科，素行不良；
    且甫假釋出獄，又正值壯年，竟為金錢出此下策，以及其犯
    罪所得、所生危害，犯後坦承犯行等一切情狀，就如事實欄
    一之(一)竊盜、加重強盜犯行分別量處有期徒刑七月（累犯）
    、七年六月（累犯），就如事實欄一之(二)竊盜、加重強盜、
    傷害犯行分別量處有期徒刑八月（累犯）、八年（累犯）、
    四月（累犯），並定應執行刑為有期徒刑十年，及敘明扣案
    之鑰匙2支、水果刀1把、口罩1個、半罩式安全帽1頂均為被
    告所有，且為其竊盜、加重強盜及傷害他人身體之用，業據
    被告供承在卷，而依刑法第38條第1項第2款宣告沒收。本院
    經核，原判決認事用法俱無不合，量刑亦稱妥適。上訴意旨
    以如事實欄一之(一)竊盜及加重強盜犯行，被告係自首，原判
    決量刑過重，且未審酌被告所為是否符合刑法第59條減輕其
    刑之適用云云。惟查，被告所犯如事實欄一之(一)竊盜及加重
    強盜犯行，原判決已認係合於自首要件，並依法予以減刑，
    此見原判決第4頁第7至10行即明。而刑法第320條第1項竊盜
    罪之法定刑為「處5年以下有期徒刑、拘役或500元以下罰金
    」、第330條第1項加重強盜罪之法定刑為「7年以上有期徒
    刑」，原判決審酌被告犯罪各種情狀，分別量處有期徒刑七
    月及七年六月，均合於上開法條之規定，難認有何不當，且
    被告所犯本案共5罪，其各刑期合併最長達17年1月，原判決
    於定執行刑僅定為10年，顯已對被告為有利之考量。至於被
    告辯稱原判決未考量以刑法第59條減輕其刑云云。查刑法第
    59條係規定「犯罪之情狀顯可憫恕，認科以最低度刑仍嫌過
    重者，得酌量減輕其刑」，查被告前有多次犯罪前科，且甫
    因竊盜、違反毒品危害防制條例案件經判刑確定而於96年8
    月13日執行完畢，其竟再犯本案共5罪之犯行，顯無刑法第
    59條所指「犯罪之情狀顯可憫恕，認科以最低度刑仍嫌過重
    者」之情形，從而本件上訴為無理由，應予駁回。
據上論斷，應依刑事訴訟法第368條，判決如主文。
本案經檢察官林炎昇到庭執行職務。
中    華    民    國    97    年    8     月    19    日
                  刑事第一庭    審判長法  官  黃崑宗
                                      法  官  夏金郎
                                      法  官  王明宏
以上正本證明與原本無異。
竊盜、傷害部分不得上訴。
其餘部分如不服本判決，應於收受本判決後十日內向本院提出上
訴書狀。其未敘述上訴理由者並得於提起上訴後十日內向本院補
提理由書狀（均須按他造當事人之人數附繕本）「切勿逕送上級
法院」。
                                      書記官  黃全忠
中    華    民    國    97    年    8     月    19    日
附錄本判決論罪科刑法條：
中華民國刑法第320條第1項：
意圖為自己或第三人不法之所有，而竊取他人之動產者，為竊盜
罪，處5年以下有期徒刑、拘役或500元以下罰金。
中華民國刑法第330條第1項：
犯強盜罪而有第321條第1項各款情形之一者，處7年以上有期徒
刑。
中華民國刑法第321條第1項：
犯竊盜罪而有左列情形之一者，處六月以上、五年以下有期徒刑
：
一、於夜間侵入住宅或有人居住之建築物、船艦或隱匿其內而犯
    之者。
二、毀越門扇、牆垣或其他安全設備而犯之者。
三、攜帶兇器而犯之者。
四、結夥三人以上而犯之者。
五、乘火災、水災或其他災害之際而犯之者。
六、在車站或埠頭而犯之者。
中華民國刑法第277條第1項：
傷害人之身體或健康者，處3年以下有期徒刑、拘役或1千元以下
罰金。


司法院資訊處製作；財團法人民間司法改革基金會備份。
